【裁判字號】    90,易緝,83
【裁判日期】    900914
【裁判案由】    竊盜
【裁判全文】
臺灣臺南地方法院刑事判決                            九十年度易緝字第八三號
    公  訴  人  臺灣臺南地方法院檢察署檢察官
    被      告  乙○○
右列被告因竊盜案件，經檢察官提起公訴（八十九年度偵字第六二九九號），本院判
決如左：
    主  文
乙○○竊盜未遂，處拘役肆拾日，如易科罰金，以參佰元折算壹日。
    事  實
一、乙○○因投宿臺南市○○街三四九號太子飯店五一六號房間，而認識同住該飯店
    五一五號房間之甲○○。民國八十九年五月二十日上午七時許，乙○○以五一五
    號房客並無回應為由，要求飯店助理丙○○以備份鑰匙打開五一五號房間供其察
    看，乙○○察看後因確認甲○○並不在房間之內，竟基於不法所有之意圖，先自
    該飯店五樓房間服務車內，取得五一五號房間之備用鑰匙，再於同日上午七時三
    十分許，以該鑰匙打開五一五號房門入內搜尋財物，惟未得手之際，即遭丙○○
    自飯店辦公室監視器發覺，並前往察看阻止而不遂。
二、案經臺南市警察局第四分局報告臺灣臺南地方法院檢察署檢察官偵查起訴。
    理  由
一、訊據被告乙○○於警、偵訊及本院審理時，固均坦承自行在太子飯店五樓房間服
    務車取得五一五號房間鑰匙後，進入該房間搜尋衣櫃之事實，惟矢口否認有何竊
    盜犯行，辯稱伊係因之前進入五一五號房間時，將皮包遺失於該房內，所以才以
    備用鑰匙打開進入該房間內尋找云云。經查，被告自行拿取備用鑰匙，進入五一
    五號房間內搜尋衣櫃等情，業據當場目擊之證人丙○○於警訊中陳述明確，被告
    前開自白應堪信為真實。次查，被告於警訊及偵查中，均供稱進入五一五號房間
    之目的在於察看甲○○是否將衣物搬走或帶回換洗，被告於本院中供稱係為尋找
    伊先前所遺留於該房內之皮包云云，供詞前後已有出入；且證人丙○○於警訊中
    ，復明確描述其於當日上午七時許，帶領被告進入五一五號房間內之情形：「當
    我開門後，發現房間內無人，就請她（被告）離開。」、「我確定有將五一五號
    房間反鎖，並將備份鑰匙交給房務組之人以便整理房間。」等語，被告於當日上
    午七時許第一次進入該房間之時間應相當短暫，且僅單純察看甲○○是否在房間
    內，並未於進行任何搜尋動作，要可認定，被告當時既未於房內進行搜索，應無
    打開衣櫥、抽屜之必要，遑論遺留皮包於衣櫥、抽屜之中，是被告於本院辯稱係
    為尋找皮包而搜尋衣櫥、抽屜云云，顯屬事後卸責之詞，不足採信。末查，被告
    未經甲○○同意，擅自以自行拿取之備用鑰匙進入其房間內打開衣櫥、抽屜等察
    看，搜尋財物之情昭昭明甚，被告有不法所有意圖，已可認定。本件事證已臻明
    確，被告犯行堪予認定。
二、核被告意圖為自己不法之所有，進入甲○○所居住房間內搜尋財物，但隨即遭證
    人丙○○阻止而不遂，所為係犯刑法第三百二十條第三項、第一項之竊盜未遂罪
    。被告已著手於上開竊盜行為之實行而不遂，為未遂犯，依刑法第二十六條規定
    按既遂犯之刑度減輕之。檢察官雖以被告自行拿取五一五號房間備用鑰匙之行為
    ，認定被告涉有刑法第三百二十條第一項之竊盜罪嫌，惟備用鑰匙本身並無經濟
    利益，且被告所以拿取該備用鑰匙，目的應在供開啟五一五號房門之用，一旦進
    入五一五號房間內行竊得逞，應即將該鑰匙歸還原處，是被告「竊取」該備用鑰
    匙之行為，應構成使用竊盜，而不能科以竊盜罪責；至於被告進入五一五號房間
    內，著手竊取甲○○財物未遂之行為，雖未為公訴意旨於證據並所犯法條欄內論
    及，然於起訴書之犯罪事實欄內，既已陳明被告此部份之行為，應認仍為起訴效
    力所及，本院自得予以審理，附此敘明。爰審酌被告自行拿取飯店備用鑰匙，侵
    入相識未久之甲○○房間內行竊未遂之犯罪手段，因此對於甲○○之財產權造成
    危害，以及被告犯罪後坦承進入甲○○房間內，但否認有竊盜行為之態度等一切
    情狀，量處如主文所示之刑，並諭知易科罰金之折算標準，以資懲儆。
據上論斷，應依刑事訴訟法第二百九十九條第一項前段，刑法第三百二十條第三項、
第一項、第四十一條第一項前段，罰金罰鍰提高標準條例第一條前段、第二條，判決
如主文。
本案經檢察官李宗榮到庭執行職務。
中      華      民      國      九十      年      九      月    十四    日
                              臺灣臺南地方法院刑事第四庭
                                    法  官    吳  坤  芳
右正本證明與原本無異。
如不服本判決，應於判決送達後十日內向本院提出上訴狀( 應附繕本 )。
                                    書記官    馬  愛  君
中      華      民      國      九十      年      九      月    十四    日
附錄本案論罪科刑法條全文：
刑法第三百二十條
意圖為自己或第三人不法之所有，而竊取他人之動產者，為竊盜罪，處五年以下有期
徒刑、拘役或五百元以下罰金。
意圖為自己或第三人不法之利益，而竊佔他人之不動產者，依前項之規定處斷。
前二項之未遂犯罰之。


司法院資訊處製作；財團法人民間司法改革基金會備份。
